【裁判字號】    89,易,1333
【裁判日期】    891207
【裁判案由】    違反毒品危害防制條例
【裁判全文】
台灣新竹地方法院刑事判決                        八十九年度易字第一三三三號
    公  訴  人  台灣新竹地方法院檢察署檢察官
    被      告  甲○○
右列被告因違反毒品危害防制條例案件，經檢察官提起公訴（八十九年度毒偵字第一
九四五號、第二四九三號），本院判決如左：
    主  文
甲○○連續施用第二級毒品，累犯，處有期徒刑陸月，如易科罰金，以佰元折算壹
日。
扣案之第二級毒品安非他命包（毛重各為零點柒公克、零點公克、零點貳公克）
，沒收銷燬之；扣案之吸食器貳組，沒收之。
    事  實
一、甲○○於民國八十五年間，因竊盜罪經本院於八十六年三月二十五日，以八十六
    年度易字第二五三號判處有期徒刑六月確定，甫於八十七年七月七日執行完畢，
    竟仍自八十五年五月間起至八十六年三月二十三日止，連續施用第二級毒品安非
    他命，經本院送觀察、勒戒結果，認無繼續施用毒品之傾向，而由本院於八十八
    年五月三十一日以八十六年度簡上字第五三號判決免刑確定；嗣甲○○又基於概
    括之犯意，自八十九年月中旬某日起至八十九年十月四日止，在位於新竹縣湖口
    鄉○○村○○街二二號二樓之住處等處，以將安非他命置於吸食器後加熱吸煙之
    方式，先後施用第二級毒品安非他命共四次，嗣分別於八十九年七月二十日下午
    十六時三十分，為警於新竹縣湖口鄉○○村○○街二二號二樓住處查獲，並扣得
    第二級毒品安非他命一包（毛重○‧七公克），以及甲○○所有供施用安非他命
    所用之吸食器一組，以及於八十九年十月四日下午十三時許，又為警於上開住處
    查獲，並扣得第二級毒品安非他命二包（毛重各為○‧三公克、○‧二公克），
    以及甲○○所有供施用安非他命所用之吸食器一組，後經台灣新竹地方法院檢察
    署檢察官聲請後，由本院分別於八十九年十月四日以八十九年度毒聲字第二四二
    七號裁定，以及於八十九年十月十九日以八十九年度毒聲字第二四八七號裁定送
    觀察、勒戒，而甲○○經執行其一裁定送台灣新竹看守所附設觀察勒戒所觀察、
    勒戒結果，認有繼續施用毒品傾向，頃經台灣新竹地方法院檢察署檢察官聲請後
    ，由本院於八十九年十一月二十日，以八十九年度毒聲字第二六八一號裁定另入
    戒治處所施以強制戒治一年。
二、案經新竹縣警察局竹北分局移送台灣新竹地方法院檢察署檢察官偵查起訴。
    理  由
一、訊據被告甲○○坦承有於前開時間、地點施用第二級毒品安非他命等事實不諱；
    其次，被告自八十五年五月間起至八十六年三月二十三日止，連續施用第二級毒
    品安非他命，經送觀察、勒戒結果，認無繼續施用毒品之傾向，而由本院判決免
    刑確定等情，有本院八十六年度簡上字第五三號判決書、台灣高等法院被告全國
    前案紀錄表以及台灣新竹地方法院檢察署刑案資料查註紀錄表各一份附卷可按；
    再者：被告自八十九年月中旬某日起至八十九年十月四日止，連續施用第二級毒
    品安非他命四次，經送觀察、勒戒結果認有繼續施用毒品傾向，再裁定另入戒治
    處所施以強制戒治等情，亦有新竹縣衛生局尿液檢驗單二份，法務部調查局檢驗
    通知書、本院八十九年度毒聲字第二四二七號、八十九年度毒聲字第二四八七號
    、八十九年度毒聲字第二六八一號裁定以及台灣新竹看守所附設勒戒處所八十九
    年十月二十五日竹所總字第二三三九號函附之有無繼續施用毒品傾向評估標準紀
    錄表及有無繼續施用毒品傾向證明書各一份在卷可資佐證；此外，復有第二級毒
    品安非他命三包（毛重各為○‧七公克、○‧三公克、○‧二公克），以及被告
    所有供施用安非他命所用之吸食器二組扣案可資佐證；是被告前違反毒品危害防
    制條例第十條第二項之罪，經觀察、勒戒後，無繼續施用毒品傾向，由本院為免
    刑判決後，五年內再犯第十條第二項之罪，經觀察、勒戒後，認有繼續施用毒品
    之傾向，經裁定另入戒治處所施以強制戒治等等事證明確，被告之犯行堪予認定
    。
二、核被告所為，係違反毒品危害防制條例第十條第二項之罪。其持有毒品之低度行
    為，為施用毒品之高度行為所吸收，不另論罪。被告先後四次施用第二級毒品之
    行為，時間緊接，所犯之罪名及犯罪構成要件均相同，顯係基於概括犯意反覆為
    之，為連續犯，依刑法第五十六條之規定，以一罪論，並加重其刑。又被告有二
    次施用第二級毒品安非他命之行為，雖未據公訴人提起公訴，惟被告此部分行為
    ，與經公訴人提起公訴之行為，有連續犯之裁判上一罪之關係，已如前述，本院
    自應併與審酌，附此敘明；另被告於八十五年間，因竊盜罪經本院於八十六年三
    月二十五日，以八十六年度易字第二五三號判處有期徒刑六月確定，甫於八十七
    年七月七日執行完畢等情，有台灣高等法院被告全國前案紀錄表以及台灣新竹地
    方法院檢察署刑案資料查註紀錄表各一份附卷可按，其前受有期徒刑之執行完畢
    後，於五年以內再犯本件最重本刑為有期徒刑以上之罪，為累犯，應依刑法第四
    十七條之規定加重其刑，並遞加重之。爰審酌被告犯罪之動機、目的、手段、智
    識程度、犯罪所生之損害以及犯罪後坦承犯行態度良好等一切情狀，判處如主文
    所示之刑，並諭知易科罰金之折算標準。至扣案之第二級毒品安非他命三包（毛
    重各為○‧七公克、○‧三公克、○‧二公克），應依毒品危害防制條例第十八
    條第一項前段之規定沒收銷燬之，至扣案之吸食器二組，係被告所有供施用安非
    他命所用之之物，應依刑法第三十八條第一項第二款之規定沒收之。
三、據上論斷，應依刑事訴訟法第二百九十九條第一項前段，毒品危害防制條例第十
    條第二項、第十八條第一項前段，刑法第十一條前段、第五十六條、第四十一條
    、第四十七條、第三十八條第一項第二款，罰金罰鍰提高標準條例第二條判決如
    主文。
本案經檢察官章京文到庭執行職務。
中      華      民      國    八十九    年     十二     月      七      日
                              台灣新竹地方法院刑事第二庭
                                  法      官    蘇   嘉   豐
右正本證明與原本無異。
如不服本判決，應於判決送達後十日內向本院提出上訴狀。
                                  書  記  官    賴   寶   合
中      華      民      國    八十九    年     十二     月      七      日
附錄本案論罪科刑所適用法條全文：
毒品危害防制條例第十條第二項：施用第二級毒品者，處三年以下有期徒刑。


司法院資訊處製作；財團法人民間司法改革基金會備份。
